【裁判字號】    97,簡上,258
【裁判日期】    971209
【裁判案由】    賭博
【裁判全文】
臺灣屏東地方法院刑事判決             97年度簡上字第258號
上  訴  人
即  被  告  甲○○
上列上訴人即被告因賭博案件，不服本院民國97年7 月18日97年
度簡字第1246號第一審簡易判決（檢察官聲請簡易判決處刑案號
：97年度偵字第2039號），提起上訴，本院管轄之第二審合議庭
判決如下：
    主  文
原判決撤銷。
甲○○意圖營利，聚眾賭博，處有期徒刑月，如易科罰金，以
新臺幣壹仟元折算壹日。扣案之傳真機壹台、簽單統計表壹張均
沒收。
    事  實
一、甲○○基於意圖營利、供給賭博場所及聚眾賭博之犯意，自
    民國96年1 月間起，至97年3 月21日止，提供其位於屏東縣
    車城鄉○○路7-5 號住處，作為公眾得出入之賭博場所，即
    俗稱之「六合彩」簽賭站，聚集不特定之人參與六合彩之賭
    博。其賭博方式以核對每星期2 、4 、6 香港六合彩開獎之
    號碼，並自阿拉伯數字1 至49範圍中選出2 、3 、4 個之數
    字組合（即為俗稱之2 星、3 星、4 星）、臺號或特三尾等
    方式，每注下注之金額為新臺幣（下同）80元，若賭客對中
    號碼者，則可獲得倍率不等之彩金（例如簽賭80元對中2 個
    號碼2 星者，得5700元之彩金；對中3 個號碼3 星者，得57
    ,000 元 之彩金；對中4 個號碼4 星者，得70萬之彩金）；
    若賭客未簽中所開號碼者，賭資即歸甲○○所有，以此方式
    聚集不特定之多數人，以簽選號碼方式對賭財物，並藉之獲
    利。另於97年3 月20日16時許，黃秀美、陳秋子基於賭博之
    犯意，分別以3,680 元、1,600 元在上開處所簽賭。嗣於97
    年3 月21日13時許，甲○○與黃秀美因賭金發生糾紛，經甲
    ○○在有偵查犯罪權限之機關或人員尚未發覺其上揭犯行前
    ，主動向承辦警員坦承犯行，嗣並接受裁判，並扣得傳真機
    1 臺、簽單統計表1 張、簽單便條紙6 張。
    理  由
一、按被告以外之人於審判外之陳述，雖不符前4 條之規定，而
    經當事人於審判程序同意作為證據，法院審酌該言詞陳述或
    書面陳述作成時之情況，認為適當者，亦得為證據，刑事訴
    訟法第159 條之5 第1 項定有明文。其立法意旨在於傳聞證
    據未經當事人之反對詰問予以核實，原則上先予排除。惟若
    當事人已放棄反對詰問權，於審判程序中表明同意該等傳聞
    證據可作為證據，基於尊重當事人對傳聞證據之處分權，及
    證據資料愈豐富，愈有助於真實發現之理念，且強化言詞辯
    論主義，使訴訟程序得以順暢進行，上開傳聞證據亦均具有
    證據能力。經查，上訴人即被告甲○○及檢察官就本院所引
    用下列被告以外之人於審判外之陳述，於審判程序均同意作
    為證據，且本院審酌此等證據資料作成時之情況，均無不法
    之情事，且與待證事實具有關聯性，認為適宜作為本案之證
    據，故均有證據能力，合先敘明。
二、上揭犯罪事實，業據被告甲○○於警詢及本院審理中坦承不
    諱，核與證人黃秀美、陳秋子於警詢證述之情節相符，且有
    扣案之傳真機1 台、簽單統計表1 張、簽單便條紙6 張扣案
    可稽。綜上，本件事證明確，被告甲○○上開犯行，應堪認
    定。
三、查屏東縣車城鄉○○村○○路46號雖係住宅，惟被告甲○○
    將之提供由不特定之多數人簽賭，自已屬公眾得出入之場所
    。核被告甲○○意圖營利供給場所聚眾賭博，係犯刑法第26
    8 條之意圖營利供給賭博場所及聚眾賭博罪；又被告甲○○
    與其他簽賭者，同在公眾得出入之場所賭博財物，係犯同法
    第266 條第1 項前段之賭博罪。被告甲○○先後多次接受簽
    賭之行為，係本於營利之意圖所為之供給賭博場所、聚眾賭
    博行為及在公眾得出入之場所賭博財物之接續行為，應各僅
    論以一罪。被告甲○○所犯圖利供給賭博場所、圖利聚眾賭
    博及普通賭博3 罪間，係基於一賭博犯意，達成其同一犯罪
    所為之各個舉動，應屬法律概念之一行為，其一行為觸犯上
    開3 罪名，為想像競合犯，應依刑法第55條之規定，從一重
    之圖利聚眾賭博罪處斷。被告甲○○於上開圖利聚眾賭博犯
    行後，在有偵查犯罪權限之機關或人員尚未發覺其上揭犯行
    前，主動向承辦警員坦承犯行，嗣並接受偵訊，有屏東縣警
    察局恆春分局警局調查筆錄1 份在卷可佐（見警卷第1 至3
    頁），其對於未發覺之犯罪自首而受裁判，爰依刑法第62條
    之規定減輕其刑。
四、原審以本件事證明確，予以論罪科刑，固非無見，惟原判決
    並未論及被告甲○○有自首行為而未依法減輕其刑，尚有未
    洽。爰審酌被告甲○○經營「六合彩」賭博，助長人民不思
    努力工作以僥倖心態獲取財物之風氣，影響社會經濟，殊無
    可取，惟兼念及其素行良好（見臺灣高等法院被告前案紀錄
    表）及犯後坦承犯行、態度良好，與其犯罪之動機、目的、
    手段等一切情狀，量處如主文所示之刑；又審酌其年齡、職
    業、收入、社會地位等節，並諭知易科罰金之折算標準如主
    文所示，以資儆懲。另扣案之傳真機1 台、簽單統計表1 張
    ，均係被告甲○○所有供其經營本件「六合彩」賭博所用之
    物，業據被告甲○○供明在卷，爰依刑法第38條第1 項第2
    款之規定，宣告沒收之。
據上論斷，應依刑事訴訟法第455 條之1 第1 項、第3 項、第36
9 條第1 項前段、第364 條、第299 條第1 項前段，刑法第266
條第1 項前段、第268 條、第55條、第62條、第41條第1 項前段
、第38條第1 項第2款，刑法施行法第1 條之1，判決如主文。
本案經檢察官劉昀到庭執行職務。
中    華    民    國    97    年    12    月    9     日
                  刑事第一庭  審判長法  官  潘正屏
                                    法  官  曾吉雄
                                    法  官  許蓓雯
以上正本證明與原本無異。
如不服本判決應於收受判決後10日內向本院提出上訴書狀，並應
敘述具體理由；其未敘述上訴理由者，應於上訴期間屆滿後20日
內向本院補提理由書（均須按他造當事人之人數附繕本）「切勿
逕送上級法院」。
中    華    民    國    97    年    12    月    12    日
                                    書記官  蘇雅慧
附錄本案論罪科刑法條全文：
刑法第266條第1項前段
在公共場所或公眾得出入之場所賭博財物者，處1,000 元以下罰
金。
刑法第268條
意圖營利，供給賭博場所或聚眾賭博者，處3 年以下有期徒刑，
得併科3,000元以下罰金


司法院資訊處製作；財團法人民間司法改革基金會備份。
